# 分公司事业部注销或并账专项储备的处理

提问人：shichengqi 时间：2021-10-23 08:05:04
请教陈版主，B分公司、C事业部属于机械制造生产主体，需按照上年度营业收入计提专项储备（借制造费用、贷专项储备）。现其总公司计划将B分公司注销、C公司停产，相关账务均并入另一个不需计提专项储备的D事业部，请问B分公司、C事业部账面计提未使用的专项储备是否应该原路径冲回?

回答人：chenyiwei
应关注B、C原有的业务后续在D是否延续。
根据《企业安全生产费用提取和使用管理办法》（财企[2012]16号）第二十九条：矿山企业转产、停产、停业或者解散的，应当将安全费用结余转入矿山闭坑安全保障基金，用于矿山闭坑、尾矿库闭库后可能的危害治理和损失赔偿。
危险品生产与储存企业转产、停产、停业或者解散的，应当将安全费用结余用于处理转产、停产、停业或者解散前的危险品生产或者储存设备、库存产品及生产原料支出。
企业由于产权转让、公司制改建等变更股权结构或者组织形式的，其结余的安全费用应当继续按照本办法管理使用。
企业调整业务、终止经营或者依法清算，其结余的安全费用应当结转本期收益或者清算收益。
因此，如果B、C原有的需计提安全生产费用的业务在D延续的，则其原有的专项储备余额应平移到D，丙继续按原定用途使用；如果不再从事原先需计提安全生产费用的业务，则原有的专项储备余额应转入当期损益。

提问人：shichengqi 时间：2021-10-25 22:41:00
谢谢陈版主！B、C原有的业务后续在D不延续，那么尽管原先是计入制造费用，此处冲回，是否计入“管理费用”更合适？

回答人：chenyiwei
可以冲减管理费用。